臺灣高等法院臺中分院刑事判決　　　　 94年度上易字第427號
上　訴　人　臺灣彰化地方法院檢察署檢察官
被　　　告　丁○○（原名賴明得）
　　　　　　　　　　（另案在監執行中）
上列上訴人因竊盜案件，不服臺灣彰化地方法院93年度易字第75
6號中華民國94年1月18日第一審判決（起訴案號：臺灣彰化地方
法院檢察署93年度偵字第2920號），提起上訴，本院判決如下：
    主　　  文
原判決撤銷。
丁○○竊盜，處有期徒刑參月，如易科罰金，以參佰元折算壹日
。
    事 　　 實
一、丁○○意圖為自己不法所有，於民國（下同）九十三年二月
    二十四日十六時許，在彰化縣埔心鄉○○村○○路二八五號
    前，以其自己所有之鑰匙（未扣案）竊得丙○○所有之電動
    腳踏車一部（車身號碼：ＭＰＣ─110371號），再佯稱該部
    電動腳踏車為其姑姑所有，向其不知情之女友馮淑慧及馮女
    之父親乙○○兜售，經乙○○交付新台幣（下同）一千元而
    購得該部電動腳踏車，並約定餘款五百元另日再給付。嗣馮
    淑慧於同年三月八日騎駛該部電動腳踏車，行經彰化縣永靖
    鄉○○路永靖夜市時，為丙○○發覺後報警，而循線查獲丁○○。
二、案經彰化縣警察局員林分局報請臺灣彰化地方法院檢察署檢
    察官偵查後聲請簡易判決處刑。
    理      由
一、訊據被告矢口否認竊盜犯行，辯稱：本案電動腳踏車是沈耀
    隆騎來的，當時沈耀隆欲出售該電動腳踏車，適遇伊之女友
    馮淑慧有意購買，馮淑慧稱要回去問其父親乙○○之意見，
    過了三、四天，三人一同至乙○○經營之海產店，談妥價金
    為一千五百元後，由乙○○親自將一千元交付沈耀隆，數日
    後伊再陪同沈耀隆去拿餘款五百元云云。
二、查(1)本案電動腳踏車係於九十三年二月二十四日十六時許，
    在彰化縣埔心鄉○○村○○路二八五號前失竊之事實，業據
    被害人丙○○於警詢時證述甚詳，並有其提出美利達助動車
    保證書一紙附卷可稽，堪認警方查獲之電動腳踏車為被害人
    丙○○所失竊無訛。(2)證人沈耀隆於原審接受被告詰問時堅
    決否認出售贓車，並證稱：被告當時說該電動腳踏車是朋友
    給他的，他只是要求伊陪同前往乙○○店裡，但當天只有被
    告自己進去談，伊沒有進去，所以不知道他們之交易過程等
    語；而證人馮淑慧於原審審理時亦明確證稱：伊沒有見過沈
    耀隆，亦未與之談論購車之事，這台電動腳踏車是被告自己
    牽到伊父親乙○○店裡，被告說是他姑姑的，因無處擺放而
    欲出售，當時伊父親交一千元給被告，並約定若非贓車，則
    改日再多給五百，數日後被告又來向其妹妹拿五百元等語；
    證人乙○○於本院審理結證稱：本案電動腳踏車是被告拿來
    賣伊的，伊有問被告為何這麼便宜，他說是他姑姑要給他騎
    的，當天只有被告來，沈耀隆沒有一起來等語。衡諸證人沈
    耀隆與證人馮淑慧、乙○○並不相識，且證人沈耀隆於原審
    審理時在監執行，並無與證人馮淑慧勾串證詞之機會，惟其
    二人於隔離訊問時所陳述之證詞互核一致，且與證人乙○○
    於本院證述之情節相符，堪認該電動腳踏車係被告所出售無
    訛，益徵被告所辯贓車是由證人沈耀隆出售云云，顯不可採
    。(3)證人乙○○雖於警詢時證稱：約在九十三年一月中旬購
    買該電動腳踏車云云，惟又緊接證稱：詳細時間伊不記得等
    語，其於本院審理中證稱：伊女兒馮淑慧買該車騎沒多久就
    被查獲；佐以被告於本院審理供稱：賣車給馮淑慧約二星期
    左右被警察查獲等語。綜合前開供述與證詞，以證人馮淑慧
    三月八日騎駛該車為警查獲反推二星期，則與被害人丙○○
    於警詢時所指係九十三年二月二十四日失竊之時間相符（九
    十三年未閏年，二月為二十九日），是該車失竊之時間殆可
    確定為九十三年二月二十四。(4)衡情如被告取得該車確有合
    法之來源，其大可以如實供出，何以竟於本案為警查獲時，
    先供稱：該車係「阿龍」所有，是「阿龍」賣給馮淑慧的云
    云，於偵查中改稱：該車係「張耀龍」所有，是「張耀龍」
    賣給馮淑慧的云云，於原審再改稱：該車係沈耀隆所有云云
    ，其供詞反覆不一，畏罪情虛之情至為灼然。參以該車失竊
    之時間至被告出售之時間，相距僅約二星期左右，復無證據
    足以證明該車係由何人轉售或轉交被告，自堪認該車為被告
    所竊取無疑。(5)綜上所述，被告前開辯解，顯係事後卸責之
    詞，不足採信，事證明確，其竊盜犯行堪以認定。
三、核被告所為，係犯刑法第三百二十條第一項之竊盜罪。原審
    疏未詳察，以被害人失竊該車之時間，至被告出售該車之時
    間無法確定，及無直接證據足以證明該車為被告所竊取，遽
    為被告無罪判決之諭知，尚難謂洽，檢察官上訴意旨執此指
    摘原判決不當，為有理由，自應由本院將原判決撤銷改判。
    爰審酌被告素行不佳，前有多次施用毒品前科，有臺灣高等
    法院被告前案紀錄表在卷可按，及其為貪圖小利，恣意竊取
    他人財物，不知尊重他人財產權，危害社會治安，及其犯罪
    後猶矢口否認犯罪之態度等一切情狀，量處如主文第二項所
    示之刑，並諭知易科罰金之折算標準。被告竊盜所用之鑰匙
    並未扣案，其型體不明，復無證據足以證明尚屬存在，爰不
    為沒收之諭知。至扣案之鑰匙一串，為證人馮淑慧所有，已
    據證人馮淑慧證述明確，與本件犯行無關，自不得沒收，附
    此敘明。
三、移送併辦意旨（臺灣彰化地方法院檢察署 93年度偵字第866
    號）另以：丁○○與張永豐意圖為自己不法所有，並基於共
    同之犯意聯絡，於九十四年一月二十二日十五時二十分許，
    由丁○○在外把風，而由張永豐侵入彰化縣員林鎮○○里○○街一四一巷二十號陳啟釧管理之妙化堂內，以電話簿黏貼
    雙面膠綁上麻繩之方式，吊取神壇內奉獻箱內之香油錢1117
    元，得手後據為己有，因認丁○○另涉有此部分之竊盜犯行
    云云。訊據被告丁○○矢口否認涉有此部分之竊盜犯行，辯
    稱：伊與張永豐共乘機車前往，但伊不知道張永豐在偷香油
    錢云云。經查移送併辦案件發生於九十四年一月二十二日，
    與本案竊盜犯行發生於九十三年二月二十四日，相距長達十
    一個月之久，且併辦案件係偷香油錢，本案則係竊取電動腳
    踏車，犯罪之方法、竊取之財物均不相同，實難認前後二案
    具有連續犯之裁判上一罪關係，自應退回併辦，請檢察官另
    為適法之處理。
據上論斷，應依刑事訴訟法第三百六十九條第一項前段、第三百
六十四條、第二百九十九條第一項前段，刑法第三百二十條第一
項、第四十一條第一項前段，罰金罰鍰提高標準條例第一條前段
第二條，判決如主文。
本案經檢察官甲○○到庭執行職務。
中　　華　　民　　國　　94　　年　　6 　　月　　22　　日
              刑事第十庭  審判長法　官　林　照　明
                                法　官　吳　重　政
                                法　官　唐　光　義
上列正本證明與原本無異。
不得上訴。
                                書記官　王　麗　珍
中　　華　　民　　國　　94　　年　　6 　　月　　27　　日
                                                      Ｒ
